臺灣臺南地方法院刑事判決　　　　　　　94年度訴字第1407號
　　公　訴　人　臺灣臺南地方法院檢察署檢察官
　　被　　　告　甲○○
　　　　　　　　　　　　（現在臺灣臺南監獄臺南分監另案執
上列被告因違反毒品危害防制條例案件，經檢察官提起公訴（94
年度核退毒偵字第112號），被告於準備程序期日就被訴事實為
有罪之陳述，本院合議庭裁定由受命法官獨任進行簡式審判程序
，判決如下：
    主  文
甲○○連續施用第一級毒品，累犯，處有期徒刑拾月。
    事  實
一、甲○○前因違反肅清煙毒條例案件，經本院以八十一年度訴
    字第一八二四號判決，判處有期徒刑三年二月；又因違反毒
    品危害防制條例案件，經本院以八十二年度訴字第一一七○
    號判決，判處有期徒刑三年四月，上訴後，經臺灣高等法院
    臺南分院以八十二年度上訴字第二二○一號判決駁回上訴而
    確定；另因違反毒品危害防制條例案件，經本院以八十九年
    度訴字第一一六六號判決，判處有期徒刑十月確定，前開三
    罪接續執行，而於民國（下同）九十二年一月二十日執行完
    畢。其復因前述違反毒品危害防制條例案件，經本院先後以
    八十九年度毒聲字第二二○五號、八十九年度毒聲字第二四
    ○○號裁定，令入勒戒處所觀察、勒戒及強制戒治後，並於
    九十年一月二十日因停止戒治付保護管束釋放出所，轉入臺
    南監獄服刑，嗣於同年八月十三日因強制戒治期滿執行完畢
    。詎其猶不知悔改，竟於強制戒治執行完畢釋放後五年內，
    復基於施用第一級毒品海洛因之概括犯意，自九十四年三月
    間某日起，至同年五月一日某時止，在其位在臺南市○區○
    ○路八八巷五二弄二六號之住處，連續施用第一級毒品海洛
    因多次，嗣於同年五月二日晚上八時三十五分許，因其另涉
    犯搶奪、竊盜案件，而在臺南市○○路黃金海岸停車場堤防
    上為警逮捕，經其同意採集尿液送驗後，呈嗎啡陽性反應，
    始查悉上情。
二、案經臺南市警察局第六分局報請臺灣臺南地方法院檢察署檢
    察官偵查起訴。
    理  由
一、上揭事實，業據被告甲○○於本院審理時坦承不諱，並當庭
    為認罪之表示（見本院卷九十四年十一月二十四日審判筆錄
    ）。而被告經警採集之尿液，送驗結果呈現鴉片類（嗎啡）
    陽性反應，此有長榮大學於九十四年五月十九日所出具之確
    認報告（檢體編號：Ｆ－一五○）、送驗尿液及年籍對照表
    及尿液檢體委外送驗紀錄表各一紙（見警卷第十三至十五頁
    ）附卷可稽。本院並參諸海洛因經注射入人體後，約百分之
    八十於二十四小時內自尿中排出，一般而言，尿液中能否驗
    出嗎啡陽性反應與其投與量、投與途徑、採尿時間、個人體
    質及檢驗方法之靈敏度有關，國外曾有文獻報導注射六毫克
    之海洛因鹽酸鹽，其代謝物嗎啡之平均可檢出時限約為二十
    六小時等情，業經行政院衛生署藥物食品檢驗局以八十一年
    九月八日（八一）藥檢壹字第八一一四八八五號函述明斯旨
    綦詳，認被告上揭自白核與事實相符，而可採信。次查：被
    告前因違反毒品危害防制條例（施用毒品）案件，經本院先
    後以八十九年度毒聲字第二二○五號、八十九年度毒聲字第
    二四○○號裁定，令入勒戒處所觀察、勒戒及強制戒治後，
    於九十年一月二十日因停止戒治付保護管束釋放出所，嗣於
    同年八月十三日強制戒治期滿執行完畢乙情，亦有臺灣臺南
    地方法院檢察署刑案資料查註紀錄表、受觀察勒戒人毒品及
    前科紀錄簡列表、臺灣高等法院被告前案紀錄表各一份在卷
    足憑，而可認定。綜上，本件事證明確，被告施用第一級毒
    品海洛因多次之犯行，已堪認定，而應依法論科。
二、按海洛因屬毒品危害防制條例第二條第二項第一款所規定之
    第一級毒品。核被告所為，係違反毒品危害防制條例第十條
    第一項之施用第一級毒品罪。又其持有第一級毒品海洛因之
    低度行為，已為其施用第一級毒品海洛因之高度行為所吸收
    ，而不另論罪。而被告施用第一級毒品海洛因多次之犯行，
    均時間緊接，所犯係犯罪構成要件相同之罪名，顯係基於概
    括之犯意反覆為之，為連續犯，爰依刑法第五十六條之規定
    ，論以一罪，並加重其刑。再查：被告其因違反肅清煙毒條
    例案件，經本院判處有期徒刑三年二月確定；因違反毒品危
    害防制條例案件，經本院判處有期徒刑三年四月，上訴後，
    經臺灣高等法院臺南分院駁回上訴而確定；又因違反毒品危
    害防制條例案件，經本院判處有期徒刑十月確定，前開三罪
    接續執行，而於九十二年一月二十日執行完畢，有卷附臺灣
    臺南地方法院檢察署刑案資料查註紀錄表及前揭被告全國前
    案紀錄表各一份存卷可憑，其受有期徒刑執行完畢後，五年
    內再犯本件有期徒刑以上之罪，為累犯，應依刑法第四十七
    條規定加重其刑，並依同法第七十條規定遞加重之。爰審酌
    被告有多項前科，素行非佳，且已因施用毒品犯行，迭經觀
    察、勒戒及強制戒治之治療程序，竟仍不思悔改，徹底袪除
    施用毒品之惡習，猶一再施用，可知其顯深陷毒癮難以自拔
    ，其意志力甚為薄弱，未能善體國家設置勒戒機構，協助毒
    品施用者戒除毒癮之美意，惟念及其施用毒品之犯行，在本
    質上乃屬戕害自己身心健康之行為，被告尚未有嚴重破壞社
    會秩序或侵害他人權益之情形，又能坦承施用毒品之犯行，
    犯罪後之態度尚可等一切情狀，量處如主文所示之刑，以示
    懲戒。
據上論斷，依刑事訴訟法第二百七十三條之一第一項、第二百九
十九條第一項前段，毒品危害防制條例第十條第一項，刑法第十
一條前段、第五十六條、第四十七條，判決如主文。
本案經檢察官乙○○到庭執行職務。
中　　華　　民　　國　　94　　年　　11　　月　　30　　日
                      刑事第六庭    法  官  徐千惠
以上正本證明與原本無異。
如不服本判決，應於判決送達後10日內，向本院提出上訴狀（應
附繕本）。
　　　　　　　　　　　　　　　    　書記官　鄭秀美
中　　華　　民　　國　　94　　年　　11　　月　　30　　日
附錄本案論罪科刑法條：
毒品危害防制條例第10條
施用第一級毒品者，處6月以上5年以下有期徒刑。
施用第二級毒品者，處3年以下有期徒刑。
